【裁判字號】    95,易,933
【裁判日期】    950620
【裁判案由】    竊盜
【裁判全文】
臺灣高雄地方法院刑事判決               95年度易字第933號
    公  訴  人  臺灣高雄地方法院檢察署檢察官
    被      告  乙○○
上列被告因竊盜案件，經檢察官聲請簡易判決處刑（95年度偵字
第12262 號），本院高雄簡易庭認不宜以簡易判決處刑（95年度
簡字第3357號），移由本院改依通常程序審理，嗣於本院準備程
序進行中，被告就被訴事實為有罪之陳述，經本院合議庭裁定由
受命法官獨任進行簡式審判程序，本院判決如下：
    主  文
乙○○攜帶兇器竊盜，累犯，處有期徒刑柒月。
    事實及理由
一、本件被告乙○○所犯均係死刑、無期徒刑、最輕本刑為3 年
    以上有期徒刑以外之罪，其於準備程序中就被訴事實為有罪
    之陳述，經審判長告知簡式審判程序之旨，並聽取公訴人及
    被告之意見後，本院合議庭認宜進行簡式審判程序，依刑事
    訴訟法第273 條之1 第1 項規定，合議裁定由受命
    法官獨任進行簡式審判程序，合先敘明。
二、乙○○前因毒品危害防制條例案件，經本院93年度訴字第37
    6 號判決處有期徒刑1 年確定，另因竊盜案件，經本院93年
    度易字第221 號判決處有期徒刑8 月確定，經本院裁定定應
    執行刑為1 年6 月，甫於民國94年10月31日縮刑期滿執行完
    畢。詎乙○○猶不知悔改，復於95年4 月26日21時50分許，
    基於意圖為自己不法之所有之犯意，持其所有客觀上對人之
    生命、身體具有危險性而可供兇器使用之美工刀（未據扣案
    ），竊取被害人甲○○所種植香蕉10株（重約400 斤，價值
    約新臺幣（下同）6 千元），得手後，隨即為民眾湯金龍當
    場查獲，並報警處理。案經高雄縣政府警察局旗山分局報告
    臺灣高雄地方法院檢察署檢察官聲請簡易判決處刑。
三、本件證據部分除補充：「被告於本院準備程序及審判程序中
    之陳述」外，餘均引用檢察官聲請簡易判決處刑書所載（如
    附件）。訊據被告乙○○對上揭事實坦承不諱（見本院95年
    6 月12日準備程序筆錄第2 頁），核與被害人甲○○指述、
    證人湯金龍於警詢中證述情節相符，並有贓物認領保管單1
    紙附卷可查（見95年度偵字第12262 號卷第9 、11、15頁）
    ，足證被告之自白與事實相符，應屬實在，堪予採信。是本
    件事證明確，被告乙○○犯行洵堪認定，應予依法論科。
四、按刑法第321 條第1 項第3 款之攜帶兇器竊盜罪，係以行為
    人攜帶兇器竊盜為其加重條件，此所謂兇器，其種類並無限
    制，凡客觀上足對人之生命、身體、安全構成威脅，具有危
    險性之器械均屬之，且祇須行竊時攜帶此種具有危險性之兇
    器為已足，並不以攜帶之初有行兇之意圖為必要，故例如鐵
    鎚及鐵鑿子等為足以殺傷人生命、身體之器械，顯為具有危
    險性之兇器。又無論行為人主觀上是否旨在行兇抑僅便利行
    竊，然在客觀上僅須具有行兇之危險性，自屬兇器之一種，
    其攜帶而犯竊盜罪，應成立刑法第321 條第1 項第3 款之罪
    ，最高法院79年台上字第5253號及70年台上字第1613號判例
    參照。查被告乙○○所攜帶之美工刀，如手持以之揮刺，客
    觀上均足對人之生命、身體、安全造成威脅而具有危險性，
    該美工刀足以作為兇器使用無訛。是核被告乙○○所為，係
    犯刑法第321 條第1 項第3 款之攜帶兇器竊盜罪。被告乙○
    ○因毒品危害防制條例案件，經本院93年度訴字第376 號判
    決處有期徒刑1 年確定，另因竊盜案件，經本院93年度易字
    第221 號判決處有期徒刑8 月確定，經本院裁定定應執行刑
    為1 年6 月，甫於94年10月31日縮刑期滿執行完畢，此有臺
    灣高等法院被告前案記錄表各1 件在卷可查，其受有期徒刑
    執行完畢後，5 年以內再犯本案有期徒刑以上之罪，為累犯
    ，應依刑法第47條規定加重其刑。爰審酌被告乙○○不思努
    力工作，僅因缺錢花用，而起貪念之動機，以不正當手段取
    得財物，犯罪所生之危害及犯後坦承犯行態度良好、所竊得
    物品已返還被害人，損害業已減輕，且所竊得之物價值不高
    等一切情狀，量處如主文所示之刑，以資懲儆。
五、被告乙○○用以竊盜之美工刀，雖為被告所有，供犯罪所用
    ，然未經扣案，業據被告於警詢時自白不諱，且扣押物中亦
    無該美工刀，此有扣押物品目錄表在卷可查（見95年度偵字
    第12262 號卷第13頁），為免執行困難，爰不為沒收之諭知
    ，附此敘明。
據上論斷，應依刑事訴訟法第452 條、第273 條之1 第1 項、第
299 條第1 項前段、第310 條之2 、第454 條第2 項，刑法第32
1 條第1 項第3 款、第47條，判決如主文。
本案經檢察官丙○○到庭執行職務。
中    華    民    國    95    年     6    月    20    日
                        刑事第二庭  法  官  何佩陵
以上正本證明與原本無異。
如不服本判決，應於判決送達後10日內，向本院提出上訴狀。
中    華    民    國    95    年     6    月    20    日
                                    書記官  張家瑜
附錄法條
刑法第321條：
犯竊盜罪而有左列情形之一者，處 6 月以上、 5 年以下有期徒刑：
一  於夜間侵入住宅或有人居住之建築物、船艦或隱匿其內而犯之者。
二  毀越門扇、牆垣或其他安全設備而犯之者。
三  攜帶兇器而犯之者。
四  結夥三人以上而犯之者。
五  乘火災、水災或其他災害之際而犯之者。
六  在車站或埠頭而犯之者。
前項之未遂犯罰之。


司法院資訊處製作；財團法人民間司法改革基金會備份。
